【裁判字號】    90,訴,879
【裁判日期】    900816
【裁判案由】    毒品危害防制條例
【裁判全文】
臺灣彰化地方法院刑事判決                            九十年度訴字第八七九號
    公  訴  人  臺灣彰化地方法院檢察署檢察官
    被      告  甲○○
右列被告因違反毒品危害防制條例案件，茲經檢察官提起公訴（九十年度毒偵字第五
七二、七八九、七九０、一二０七、一七七０號），本院判決如左：
    主      文
甲○○連續施用第一級毒品，處有期徒刑拾月，扣案之海洛因壹小包（驗後淨重零點
零貳公克）沒收銷燬之；又連續施用第二級毒品，處有期徒刑陸月；應執行有期徒刑
壹年貳月，扣案之海洛因壹小包（驗後淨重零點零貳公克）沒收銷燬之。
    事      實
一、甲○○前於民國八十七年四月間因施用毒品案件，經依本院裁定送觀察、勒戒後
    ，認無繼續施用毒品之傾向，由本院於八十七年九月二十九日以八十七年度簡上
    字第六一號判決免刑確定。再於八十九年三月間因施用毒品案件，經聲請本院以
    八十九年度毒聲字第一六八五號裁定送台灣彰化看守所附設勒戒處所觀察、勒戒
    後，認其有繼續施用毒品之傾向，再依本院八十九年度毒聲字第二四０九號裁定
    令入戒治處所，施予強制戒治。同時檢察官就施用第二級毒品安非他命部分聲請
    簡易判決處刑，經本院彰化簡易庭於八十九年六月九日以八十九年度彰簡字第四
    三一號判處有期徒刑三月確定；另就施用第一級毒品海洛因部分起訴，經本院於
    同年七月十一日以八十九年度訴字第五八八號判處有期徒刑八月確定。又本院於
    八十九年十月二十一日以八十九年毒聲字第四八八五號准予停止戒治，所餘戒治
    期間交付保護管束，並於同年十二月十四日出所。詎仍未戒除毒癮，復基於施用
    第一級毒品海洛因之概括犯意，自八十九年十二月十四日出所後起至九十年四月
    二十三日凌晨二時止，連續在彰化縣福興鄉○○村○○街三九號住處，將第一級
    毒品海洛因以針筒注射之方式，施用第一級毒品海洛因多次；又另行基於施用第
    二級毒品安非他命之犯意，分別於九十年一月十五日、一月二十九日、二月八日
    、三月八日、四月二十三日或各該期日前四日內某時，在不詳地點，以不詳方法
    ，施用第二級毒品安非他命五次。嗣先後於九十年一月十五日、一月二十九日、
    二月八日、三月八日至台灣彰化地方法院檢察署接受尿液採驗始查悉。又於同年
    四月二十三日下午一時許，在彰化縣秀水鄉下崙村崙港巷一四六號前為警查獲，
    並扣得其所有海洛因一小包（驗後淨重零點零二公克）。
二、案經彰化縣警察局鹿港分局報請及台灣彰化地方法院檢察署檢察官自動檢舉偵查
    起訴。
    理      由
一、訊據被告甲○○固坦承施用第一級毒品海洛因，惟矢口否認有施用第二級毒品安
    非他命之犯行，辯稱：未施用第二級毒品云云。惟查，被告於保護管束期間經台
    灣彰化地方法院檢察署採驗尿液送驗結果，呈安非他命及鴉片類陽性反應，有昭
    信科技顧問股份有限公司濫用藥物陽性檢體檢驗報告、長昕生活事業股份有限公
    司新東分公司濫用藥物尿液檢驗報告各二紙，彰化縣衛生局煙毒尿液檢驗成績書
    一紙附卷可稽（見毒偵字第五七二號卷第三頁、第七九０號卷第三頁、第七八九
    號卷第五頁、戒執二字第二五四號卷第二十頁、第一七七０號卷第十三頁），按
    甲基安非他命經施用入人體後，因代謝作用，約百分之七十於二十四小時內自尿
    中排出，約百分之九十於九十六小時內自尿中排出，有行政院衛生署藥物食品檢
    驗局函在卷可稽，被告於九十年一月十五日、一月二十九日、二月八日、三月八
    日、四月二十三日所採尿液中既經檢出前開陽性反應，足証其於各該採尿日前四
    日內某時應有施用第二級毒品甲基安非他命無訛，故其前揭所辯尚非可採。又被
    告施用第一級毒品部分，復有前開濫用藥物陽性檢體檢驗報告一紙、濫用藥物尿
    液檢驗報告二紙及煙毒尿液檢驗成績書一紙附卷可資佐証，且扣案被告所有之白
    粉一小包，經送法務部調查局鑑定結果，確為海洛因無誤，有該局第00000
    000號鑑定通知書可憑（見毒偵字第一七七０號卷第十四頁），其自白部分核
    與事實相符，堪以採信。另被告前因施用毒品案件，經裁定送觀察、勒戒後，認
    無繼續施用毒品之傾向，由本院於八十七年九月二十九日以八十七年度簡上字第
    六一號判決免刑確定。再因施用毒品案件，經裁定送勒戒處所觀察、勒戒後，認
    其有繼續施用毒品之傾向，再依本院八十九年度毒聲字第二四０九號裁定令入戒
    治處所，施予強制戒治。同時檢察官就施用第二級毒品安非他命部分聲請簡易判
    決處刑，經本院彰化簡易庭於八十九年六月九日以八十九年度彰簡字第四三一號
    判處有期徒刑三月確定；另就施用第一級毒品海洛因部分起訴，經本院於同年七
    月十一日以八十九年度訴字第五八八號判處有期徒刑八月確定。又本院於八十九
    年十月二十一日以八十九年毒聲字第四八八五號准予停止戒治，所餘戒治期間交
    付保護管束，並於同年十二月十四日出所等情，有該判決書二份、裁定書三份、
    台灣高等法院被告全國前案紀錄表及台灣彰化地方法院檢察署刑案資料查註紀錄
    表在卷足憑，被告犯罪事證明確，其前開犯行均堪認定。
二、核被告甲○○所為，係犯毒品危害防制條例第十條第一項之施用第一級毒品罪及
    同條第二項之施用第二級毒品罪。被告持有第一、二級毒品均係供施用，其持有
    之低度行為皆應為施用之高度行為吸收，不另論罪。被告先後多次施用第一級毒
    品海洛因及第二級毒品安非他命之犯行，時間緊接，所犯又係構成要件相同之罪
    名，顯係基於概括犯意為之，各應依連續犯規定論以一罪，並均加重其刑。其前
    開所犯二罪間，犯罪構成要件不同，行為互殊，顯係基於個別犯意為之，應予分
    論併罰。爰審酌被告犯罪次數、動機、目的、方法、現於戒治處所強制戒治中及
    犯罪後態度等一切情狀，分別量處如主文所示之刑，並定其應執行之刑。扣案被
    告所有海洛因一小包，係屬第一級毒品，爰依毒品危害防制條例第十八條第一項
    前段規定，沒收銷燬之。
據上論斷，應依刑事訴訟法第二百九十九條第一項前段，毒品危害防制條例第十條第
一項、第二項、第十八條第一項前段，刑法第十一條前段、第五十六條、第五十一條
第五款，判決如主文。
本案經檢察官吳憲明到庭執行職務。
中      華      民      國    九十      年      八      月     十六     日
                                臺灣彰化地方法院刑事第二庭
                                    法      官  李  水  源
右正本證明與原本無異。
如不服本判決，應於判決送達後十日內，向本院提出上訴狀（須附繕本）。
                                    法院書記官  廖  建  興
中      華      民      國    九十      年      八      月    二十一    日
附錄論罪科刑法條全文：
毒品危害防制條例第十條第二項：
施用第二級毒品者，處三年以下有期徒刑。


司法院資訊處製作；財團法人民間司法改革基金會備份。
